臺灣臺中地方法院刑事判決
110年度訴字第2187號
公  訴  人  臺灣臺中地方檢察署檢察官
被      告  廖彥清


上列被告因違反廢棄物清理法案件，經檢察官提起公訴（110年
度偵字第30341號、110年度偵字第34773號），被告於準備程序
中就被訴事實為有罪之陳述，經告知簡式審判程序之旨，並聽取
當事人之意見後，本院合議庭裁定由受命法官獨任進行簡式審判
程序，並判決如下：
    主    文
乙○○犯廢棄物清理法第四十六條第四款前段之非法清理廢棄物罪
，處有期徒刑壹年。未扣案犯罪所得新臺幣參萬元沒收，於全部
或一部不能沒收或不宜執行沒收時，追徵其價額。
    犯罪事實
一、乙○○明知從事廢棄物清除、處理業務者，應向直轄市、縣（
    市）主管機關或中央主管機關委託之機關申請核發公民營廢
    棄物清除處理機構許可文件後，始得受託清除、處理廢棄物業
    務，而其自身並未領有廢棄物清除、處理許可文件，竟基於非
    法清理廢棄物之犯意，於民國110年8月間，以新臺幣（下同
    ）3萬元之代價，受託為真實姓名年籍不詳、綽號「水哥」
    之成年男子清除廢棄物，而依「水哥」指示，駕駛車牌號碼0
    00-00號營業貨運曳引車、子車車牌號碼00-00號車輛，至臺中市
    ○○區○道○號旁某空地，由真實姓名年籍不詳之成年男子駕駛
    夾子車，將橡膠沖壓下腳料及碎屑（粒）等廢塑膠混合物之
    一般事業廢棄物60立方公尺裝載上車後，隨即於110年8月4
    日凌晨1時30分許，將上開廢棄物載運至臺中市○○區○○○路00
    00○0號西南方約80公尺處既成道路之低窪處傾倒棄置。嗣經
    臺中市政府環境保護局人員於同日10時30分許，至該址稽查
    ，發現廢棄物後報警處理，經警調閱監視器畫面而循線查獲
    上情。
二、案經內政部警政署保安警察第七總隊第三大隊移送臺灣臺中
    地方檢察署檢察官偵查起訴。
    理    由
一、按本案被告乙○○所犯係死刑、無期徒刑、最輕本刑為3年以
    上有期徒刑以外之罪，亦非屬臺灣高等法院管轄第一審之案
    件，其於準備程序就前揭被訴事實為有罪之陳述，經本院告
    知簡式審判程序之旨，並聽取當事人之意見後，認無不得或
    不宜改依簡式審判程序進行之處，爰依刑事訴訟法第273條
    之1第1項進行簡式審判程序，是本件之證據調查，依刑事訴
    訟法第273條之2規定，不受同法第159條第1項、第161條之2
    、第161條之3、第163條之1及第164條至第170條規定之限制
    ，合先敘明。
二、上開犯罪事實，業據被告於偵查及本院審理時均坦承不諱，
    並有監視器影像擷取翻拍畫面（偵30341卷第15、19、41-43
    頁、偵34773卷第23-25、61-63頁）、現場照片（偵30341卷
    第17、35-39、45-47頁、偵34773卷第21、41、55-59、65-6
    7頁）、車號000-00、66-DS號車輛詳細資料報表（偵30341
    卷第21-23頁、偵34773卷第27-29頁）、南投縣名間鄉及臺
    中市南屯區監視畫面擷圖比對（偵30341卷第49頁、偵34773
    卷第47、69頁）、臺中市政府環境保護局環境稽查紀錄表（
    偵34773卷第35-37頁）、Google Map 犯案路線圖（偵34773
    卷第39頁）、臺中市南屯區精誠南路公有及民有監視畫面擷
    圖（偵34773卷第43-45頁）、新聞頁面（偵34773卷第49-51
    頁）等件附卷可憑，堪認被告上開任意性自白與事實相符，
    可以採信。綜上，本案事證明確，被告犯行應可認定，應依
    法論科。
三、論罪科刑：
（一）按廢棄物清理法第46條第4款之未領有許可文件清理廢棄
      物罪，其犯罪主體，不以廢棄物清理業者為限，只要未依
      第41條第1項規定領有廢棄物清除、處理許可文件，而從
      事貯存、清除、處理廢棄物，即為該當（最高法院109年
      度台上大字第3338號刑事大法庭裁定參照）。被告非廢棄
      物清理業者，且未領有廢棄物清除、處理許可文件，卻擅
      自載運前開廢棄物傾倒於臺中市○○區○○○路0000○0號西南
      方約80公尺處既成道路之低窪處，核被告所為，係犯廢棄
      物清理法第46條第4款前段之非法清理廢棄物罪。
（二）爰審酌被告未經主管機關許可而駕車載運事業廢棄物並任
      意棄置，對環境及本案土地造成損害，所為誠屬不該，應
      予非難；惟念被告始終坦承犯行之犯後態度，及考量被告
      迄今尚未清理上開廢棄物，及被告之前科素行、自陳高中
      肄業之智識程度、從事曳引車司機、月入3至6萬元、需照
      顧2名未成年子女、母親及身心障礙之哥哥等家庭生活經
      濟狀況等一切情狀，量處如主文所示之刑，以示懲儆。
四、本案被告載運廢棄物獲得3萬元等節，業經被告供承在卷（
    偵30341卷第32頁），可認被告因本案犯行獲有3萬元之犯罪
    所得，而該等未扣案之犯罪所得，自應依刑法第38條之1第1
    項前段、第3項宣告沒收，並於全部或一部不能沒收或不宜
    執行沒收時，追徵其價額。
依刑事訴訟法第273條之1第1項、第299條第1項前段，廢棄物清
理法第46條第4款前段，刑法第11條前段、第38條之1第1項前段
、第3項，判決如主文。
本案經檢察官周佩瑩提起公訴，檢察官甲○○到庭執行職務。
中　　華　　民　　國　　111 　年　　1 　　月　　19　　日
                  刑事第十庭    法  官  吳珈禎
以上正本證明與原本無異。
如不服本判決應於收受判決後20日內向本院提出上訴書狀，並應
敘述具體理由；其未敘述上訴理由者，應於上訴期間屆滿後20日
內向本院補提理由書（均須按他造當事人之人數附繕本）「切勿
逕送上級法院」。
                                書記官  廖明瑜
中　　華　　民　　國　　111 　年　　1 　　月　　19　　日
附錄論罪科刑法條
廢棄物清理法第46條
有下列情形之一者，處1年以上5年以下有期徒刑，得併科新臺幣
1千5百萬元以下罰金：
一、任意棄置有害事業廢棄物。
二、事業負責人或相關人員未依本法規定之方式貯存、清除、處
    理或再利用廢棄物，致污染環境。
三、未經主管機關許可，提供土地回填、堆置廢棄物。
四、未依第41條第1項規定領有廢棄物清除、處理許可文件，從
    事廢棄物貯存、清除、處理，或未依廢棄物清除、處理許可
    文件內容貯存、清除、處理廢棄物。
五、執行機關之人員委託未取得許可文件之業者，清除、處理一
    般廢棄物者；或明知受託人非法清除、處理而仍委託。
六、公民營廢棄物處理機構負責人或相關人員、或執行機關之人
    員未處理廢棄物，開具虛偽證明。